最　高　行　政　法　院　裁　定　　　　　　　　　　九十三年度裁字第三二二號
　　上　訴　人　甲○○
　　　　　　　　　　　　　　　.
　　被 上訴 人　高雄市稅捐稽徵處
　　代　表　人　丙○○
右當事人間因土地增值稅事件，上訴人對於中華民國九十二年十月三十一日高雄高等
行政法院九十二年度訴字第五○六號判決，提起上訴，本院裁定如左：
　　主  文
上訴駁回。
上訴審訴訟費用由上訴人負擔。
　　理  由
一、按對於高等行政法院判決上訴，非以其違背法令為理由，不得為之，行政訴訟法
    第二百四十二條定有明文。是對於高等行政法院判決上訴，若未具體說明原判決
    違背何項法令、不適用或如何適用不當之具體情事，即非主張原判決違背法令以
    為上訴理由，其上訴不應准許。
二、本件上訴人對於高雄高等行政法院九十二年度訴字第五○六號判決不服，其上訴
    意旨略以：查本件臺灣高雄地方法院八十四年度執字第一三一五○號強制執行事
    件，至執行終結前，被上訴人應行送達上訴人之核課稅額通知書及適用自用住宅
    之申請書及核課之繳款書等均未送達上訴人；上訴人亦無力負擔律師費委請律師
    向該院聲請閱卷，致無從得知被扣繳之增值稅若干，故上訴人僅得一再申請延期
    補正。又上訴人代理人陳有志及高雄市議會副議長秘書管幼生於八十六年六月十
    五日親赴被上訴人處申請緩期補正，經被上訴人職員張麗香收受，是應認該緩期
    申請已經完成程序，豈料被上訴人於八十六年七月九日以高市稽苓財字第二三八
    六八號函通知上訴人補正已逾補正期間，申請案無法照准為由，駁回上訴人改按
    自用住宅用地稅率核課土地增值稅之申請。然被上訴人未函覆是否准許延期補正
    ，致上訴人不能預期而未應被上訴人之要求詳為補正，自有違誤；況上訴人業於
    八十六年六月十九日提出系爭房地之土地及建物登記簿謄本在案，請調閱被上訴
    人機關之當日錄影帶便可得知，亦應認已補正云云，提起上訴，請求廢棄原判決
    。
三、查上訴人主張其業於八十六年六月十九日提出系爭房地之土地及建物登記簿謄本
    以為補正乙節，並未舉證以實其說，且為原審所不採。核其上訴狀陳內容，無非
    一再述說原處分違法或不當之理由，及對於原審取捨證據、認定事實之職權行使
    為爭執，而對原判決究竟有何違背法令之事由，並未具體指明及提出關於其所指
    事實之必要證據，依據首揭規定，其上訴顯難認為合法，應予駁回。
三、依行政訴訟法第二百四十九條第一項前段、第一百零四條、民事訴訟法第九十五
    條、第七十八條，裁定如主文。
中　　華　　民　　國　　九十三　　　年　　　三　　　　月　　　十八　　　日
                    最 高 行 政 法 院  第 五 庭
                                審 判 長 法  官　　　趙　永　康
                                         法  官      蔡  進  田
                                         法  官　　　姜  仁  脩
                                         法  官　　　鄭　淑　貞
                                         法  官　　　黃  合  文
右  正  本  證  明  與  原  本  無  異
　　　　　　　　　　　　　　　　　　　　 法院書記官　阮　桂　芬
中　　華　　民　　國　　九十三　　　年　　　三　　　　月　　　十八　　　日
